

PROFIEL

Ik ben Michiel, 29 jaar, met een achtergrond in zowel IT als productie. Recent heb ik een opleiding als full stack ontwikkelaar afgerond bij VDAB, maar ik sta ook open voor andere carrièrepaden waar ik mijn technische, probleemoplossende en creatieve vaardigheden kan inzetten.

Ik ben flexibel, gemotiveerd, leergierig en altijd op zoek naar nieuwe uitdagingen, of dat nu in IT is of in een andere sector.

(Er is een mogelijkheid om via een stage of een Individuele Beroepsopleiding (IBO) te werken.)

PROFESSIONELE VAARDIGHEDEN

Technische vaardigheden

- Adobe (Illustrator, Photoshop, Indesign)
- Figma, Canva
- Web-ontwikkeling: HTML/CSS, JavaScript, PHP, MySQL
- web-cgit
- MS Office (Word, Excel, Powerpoint)

Algemene vaardigheden

- Probleemoplossend vermogen
- teamwork
- organisatie en planning
- Creatief en analytisch denken

OPLEIDINGEN

FULL STACK DEVELOPER

VDAB, 2024

 Voltooide een intensieve opleiding met focus op probleemoplossing, samenwerking, en technische ontwikkeling a.d.h.v. verschillende programmeertalen en opdrachten.

GRAFISCHE VORMGEVING

Centrum voor avondonderwijs, 2022

• Deze opleiding heb ik gevolgd in avondschool en bestond uit 4 modules. Photoshop, Indesign, Illustrator en Creatief ontwerpen. Voor al deze modules heb ik een diploma.

CROSSMEDIA ONTWERP

Artevelde hogeschool 2013 - 2015

 De opleiding Grafisch ontwerp met afstudeerrichting crossmedia ontwerp heb ik gevolgd in de Arteveldehogeschool. Door omstandigheden heb ik deze opleiding niet afgewerkt. Ik heb ruime ervaring in functies als arbeider en operator, waar ik sterke vaardigheden heb ontwikkeld op het gebied van probleemoplossend vermogen, werkethiek en aandacht voor detail. Deze vaardigheden zijn waardevol in elke werkomgeving en vormen een goede basis voor mijn toekomstige carrière.

In mijn loopbaan heb ik verschillende functies vervuld, waarbij ik telkens in goed overleg heb gekozen voor een nieuwe uitdaging om mezelf verder te ontwikkelen.

WERKERVARING

ALGEMEEN PRODUCTIEMEDEWERKER - RCMD

Wielsbeke, 2018 - 2023

• Verantwoordelijk voor het malen en controleren van kunststoffen en het leiden van een team bij het laden en lossen van vrachtwagens.

OPERATOR - OMNICHEM

Wetteren, 2018

 Hier was ik machine operator in de chemische sector en tijdelijke vervanger van een afwezige werknemer.

OPERATOR - BELGAN

Oudenaarde, 2016 - 2018

 Belgan was een silicium-wafer fabrikant. Als operator was ik hier verantwoordelijk voor de planning en het bedienen van een tiental toestellen in een volcontinu systeem.

ANDERE

Ik heb verschillende tijdelijke, studenten- en vakantiejobs uitgevoerd. Heftruckchauffeur bij Coca-Cola, kelner, hoger redder, belader en logistiek arbeider.

INTERESSES/HOBBIES

In mijn vrije tijd hou ik mij bezig met muurklimmen en gitaar spelen.

Verder hou ik me graag ook creatief bezig, ik volg schilderles aan de kunstacademie te Gent.

CONTACT

Telefoon: +32 496 65 51 80 E-mail: vimichiel@hotmail.com Woonplaats: Merelbeke Rijbewijs: B